【裁判字號】    97,抗,1506
【裁判日期】    970930
【裁判案由】    返還擔保金
【裁判全文】
臺灣高等法院民事裁定                  97年度抗字第1506號
抗  告  人  甲○○
上列抗告人與板松企業有限公司等間返還擔保金事件，抗告人對
於中華民國97年7月31日臺灣基隆地方法院97年度聲字第208號所
為裁定提起抗告，本院裁定如下：
    主  文
抗告駁回。
抗告訴訟費用由抗告人負擔。
    理  由
一、抗告人聲請及抗告意旨略以：抗告人前依原法院91年度裁全
    字第1058號裁定提供新台幣（下同）57萬元之擔保（原法院
    91年存字第515號），對於相對人板松企業有限公司、乙○
    ○及范送來之財產為假扣押執行在案。嗣上開假扣押所欲保
    全之本案請求，業經臺灣臺北地方法院91年度重訴字第2271
    號、本院95年度重上字第316號及最高法院96年度台上字第
    804號判決抗告人一部勝訴、一部敗訴確定。抗告人已於本
    案判決確定後催告相對人就擔保物行使權利，相對人均未行
    使，乃依民事訴訟法第106條準用第104條第1項第3款之規定
    聲請裁定准予返還擔保物。按民事訴訟法第104條第1項第3
    款規定之「訴訟終結」係指「本案訴訟終結」而言，與抗告
    人是否撤回假扣押執行或撤銷假扣押裁定無關，原法院竟以
    抗告人未撤回假扣押執行或撤銷假扣押裁定，駁回抗告人之
    請求，顯有未當，爰依法抗告，求予廢棄原裁定，准許抗告
    人取回擔保物等語。
二、訴訟終結後，供擔保人證明已定20日以上之期間，催告受擔
    保利益人行使權利而未行使者，法院應依其聲請，以裁定命
    返還提存物或保證書，民事訴訟法第104條第1項第3款定有
    明文。所謂訴訟終結，在因假扣押所供擔保之情形，因該擔
    保係為保障受擔保利益人因不當假扣押所受損害而設，倘執
    行法院已依假扣押裁定實施假扣押之執行，則在供擔保人撤
    回假扣押之執行，或執行法院撤銷假扣押執行前，受擔保利
    益人所受損害仍可能繼續發生，損害額既未確定，自無強令
    其行使權利之理。故在假扣押所供之擔保，必假扣押之執行
    程序已不存在者，始得謂與「訴訟終結」相當。本件抗告人
    於本案敗訴後，並未撤回其假扣押執行之聲請，執行法院亦
    未撤銷假扣押執行之程序，為抗告人所不爭，並經原法院調
    取相關執行卷宗查明無訛，則相對人因假扣押所受損害仍可
    能繼續發生，依前開說明，尚非與「訴訟終結」相當，抗告
    人仍不得依該條款行使定期催告之權利，是抗告人請求返還
    擔保物，自非所許。原法院據以駁回抗告人之聲請，並無不
    合，抗告意旨指摘原裁定不當，聲明廢棄，為無理由，應予
    駁回。
三、據上論結，本件抗告為無理由。爰裁定如主文。
中    華    民    國    97    年    9    月    30     日
                    民事第七庭
                        審判長法  官    鄭三源
                              法  官    邱  琦
                              法  官    呂太郎
正本係照原本作成。
本裁定除以適用法規顯有錯誤為理由，並經本院許可外，不得再
抗告。如提起再抗告，應於收受後10日內委任律師為訴訟代理人
向本院提出再抗告狀。並繳納再抗告費新台幣一千元。
中    華    民    國    97    年    10    月    3     日
                              書記官    黃千鶴


司法院資訊處製作；財團法人民間司法改革基金會備份。
